# 请教陈版主，现在事务所给员工的购房补助，约定要工作满 3 年

提问人：laurazj 时间：2021-06-23 21:53:00
现在事务所给员工的购房补助，约定要工作满 3 年，如果不满 3 年，可以无条件追回本金额加上利息金额
实际处理的时候是分 3 年确认费用？还是由于有追索的权利，在满足 3 年后再确认费用？

回答人：chenyiwei
应分三年确认费用。如果能够合理估计离职率，则将预计将离职人员的这部分补助确认为一项资产；如果无法合理估计的，则在实际离职时按有权追回的金额确认为一项其他应收款，同时贷记职工薪酬费用。